臺灣新竹地方法院民事判決 
110年度竹簡字第310號
原      告  蕭英豪即迦勒工程行

訴訟代理人  蕭水木  
被      告  簡如軒  

上列當事人間請求損害賠償事件，本院於民國110 年9 月1 日辯
論終結，判決如下：
    主      文
被告應給付原告新臺幣貳萬壹仟玖佰壹拾玖元，及自民國一一○
年六月二十一日起至清償日止，按週年利率百分之五計算之利息
。
原告其餘之訴駁回。
訴訟費用由被告負擔百分之十三，餘由原告負擔。
本判決原告勝訴部分得假執行。
    事實及理由
壹、程序方面：
    本件被告經合法通知，未於言詞辯論期日到場，核無民事訴
    訟法第386 條各款所列情形，爰依原告之聲請，由其一造辯
    論而為判決。
貳、實體方面：
一、原告主張：被告於民國110年4月18日7時27分許，騎乘車牌
    號碼000-000號普通重型機車（下稱肇事機車），行經新竹
    市○○路000巷00號前，不慎撞擊原告所有、停放路邊之車牌
    號碼000-0000號自用小客貨車（下稱系爭車輛），致系爭車
    輛毀損，受有修復費用新臺幣（下同）63,939元、包膜費用
    7,000元、代步費用24,000元及營業損失80,000元等損害，
    以上合計174,939元。為此，爰依侵權行為之法律關係提起
    本件訴訟。並聲明：被告應給付原告174,939元，及自起訴
    狀繕本送達翌日起至清償日止，按週年利率5%計算之利息。
二、被告未於言詞辯論期日到庭，亦未提出書狀作何聲明或陳述
    。
三、得心證之理由：
　㈠原告主張之前揭事實，業據其提出與所述相符之新竹市警察
    局道路交通事故當事人登記聯單、系爭車輛行車執照、估價
    單、租車日租金一覽表等件影本為證；並有新竹市警察局11
    0 年8 月3 日竹市警交字第1100028466號函文暨所附之道路
    交通事故現場圖、道路交通事故談話紀錄表、道路交通事故
    調查報告表（一）、（二）、當事人酒精測定記錄表、道路
    交通事故初步分析研判表、舉發違反道路交通管理事件通知
    單及道路交通事故照片黏貼紀錄表等件附卷可稽；而被告已
    於相當時期受合法之通知，既未於言詞辯論期日到庭，亦未
    提出任何書狀加以爭執，本院依調查證據之結果，自堪信原
    告上開主張之事實為真實。
　㈡按汽車駕駛人，有下列情形之一者，處1,800 元以上3,600 
    元以下罰鍰，並禁止其駕駛：六、領有輕型機器腳踏車駕駛
    執照，駕駛重型機器腳踏車，道路交通管理處罰條例第22條
    第1 項第6 款定有明文。次按汽車行駛時，駕駛人應注意車
    前狀況及兩車併行之間隔，並隨時採取必要之安全措施。道
    路安全交通規則第94條第3 項定有明文。經查，被告僅考領
    輕型機車駕照卻騎乘普通重型機車，有舉發違反道路交通管
    理事件通知單附卷足考（見本院卷第71頁），可見被告於本
    件事故發生時，並無普通重型機車駕照，依前揭規定，本不
    得騎乘普通重型機車上路，惟仍騎乘肇事機車於路上，已有
    違規在先。又參諸被告於警詢時自陳：當時其騎乘肇事機車
    直行往青草湖方向行駛，因道路濕滑不慎自摔後撞上路旁之
    系爭車輛等語；原告則於警詢時陳述：系爭車輛靜止於路旁
    遭人碰撞，當時人不在車上等語，有上開談話紀錄表在卷可
    憑（見本院卷第59頁、第61頁），足見被告無照騎乘肇事機
    車行駛之時，因路面濕滑自摔後，進而碰撞停放於路旁之系
    爭車輛，方生本件事故。再佐以本件系爭車輛遭碰撞之時為
    靜止狀態，且當時天候雨、日間自然光線、柏油路面濕潤、
    無缺陷、無障礙物、視距良好等情，有前揭道路交通事故調
    查表（一）在卷可參（見本院卷第65頁），並無不能注意之
    情事，然被告違反上開規定而致生本件事故，依上開說明，
    即應負完全之過失責任。又被告之過失行為與原告所有之系
    爭車輛受有損害間亦具相當因果關係，被告自應就其過失不
    法侵權行為所致原告所有系爭車輛之損害，負賠損害賠償責
    任。
　㈢再按因故意或過失，不法侵害他人之權利者，負損害賠償責
    任。汽車、機車或其他非依軌道之動力車輛，在使用中加損
    害於他人者，駕駛人應賠償因此所生之損害；不法毀損他人
    之物者，被害人得請求賠償其物因毀損所減少之價額，民法
    第184 條第1 項前段、第191 條之2 前段、第196 條分別定
    有明文。本件被告就本件車禍事故之發生確有過失，自應就
    所致原告所有之系爭車輛毀損負損害賠償之責，已如前述。
    茲就原告請求賠償之項目及金額分述如下：
  ⒈系爭車輛修復費用部分：
　　原告主張系爭車輛因本件車禍事故受損，支付修復費用63,9
    39元（零件：46,689 元、工資：17,250元），業據原告提
    出估價單影本為證。惟按物被毀損時，被害人除得依民法第
    196 條請求賠償外，並不排除民法第213 條至第215 條之適
    用。依民法第196 條請求賠償物被毀損所減少之價額，得以
    修復費用為估定之標準，但以必要者為限（例如︰修理零件
    以新品換舊品，應予折舊），此有最高法院77年度第9 次民
    事庭會議決議可資參照。又參之營利事業所得稅查核準則第
    95條第6 款規定，固定資產提列折舊採用定率遞減法者，以
    1 年為計算單位，其使用期間未滿1 年者，按實際使用之月
    數相當於全年之比例計算之，不滿1 月者，以月計。再依行
    政院公布之固定資產耐用年數表及固定資產折舊率表，系爭
    車輛為自用小客貨車，依固定資產耐用年數表第二類第三項
    規範，耐用年數為5 年，再依固定資產折舊率表之定率遞減
    法，每年折舊率為1000分之369 ，但其最後1 年之折舊額，
    加歷年折舊累計額，總和不得超過該資產成本原額10分之9 
    。從而，系爭車輛修復費用之零件63,939 元部分，應以扣
    除折舊後費用為限。查系爭車輛係103 年2 月出廠，有原告
    提出之行車執照附卷可憑（見本院卷第19頁）。系爭車輛於
    110 年4 月18日碰撞受損，距離出廠日已使用超過5年，依
    前揭說明，上開零件費用46,689元扣除折舊金額後，被告所
    應賠償之零件費用應為4,669 元（計算式：46,689 ×0.1 ＝4
    ,669 ）。至於工資17,250元，則無折舊之適用，且該部分
    之支出係屬修復系爭車輛所必要之費用。是以，系爭車輛之
    必要修復費用合計為21,919元（計算式：4,669 ＋17,250＝21
    ,919）。
　⒉包膜費用部分：
　　原告固主張系爭車輛因受損而支出包膜費用7,000元等語，
    然原告於本院審理時陳稱此項金額只有報價（見本院卷第10
    1頁），並未提出收據供參，且以車體重新包膜方式維護美
    觀是否得列入必要之修復費用，亦有疑義，爰不予認列本項
    請求。是原告此部分主張，乃屬無據，要難採認。
　⒊代步費用部分：
　　原告雖又主張系爭車輛維修期間無法使用而需租賃他車代步
    ，而請求維修期間所需支出之8日租賃費用共24,000元云云
    ，惟其到庭自陳目前系爭車輛還未維修等語（見本院卷第10
    2頁），則該車既未維修，何來租車代步之有，故本院認為
    依原告上開主張可知車輛受損後迄今尚未維修，實際上並無
    租車使用之事實，且系爭車輛之必要維修期間是否為8日亦
    未提出何證據說明，此部分既未實際支出，損害顯然尚未發
    生，依無損害即無賠償之法理，原告請求被告賠償租車代步
    費用24,000元，尚屬無據，礙難准許。
  ⒋營業損失部分：
　　原告復主張系爭車輛送修期間有8日無法營業，以每日營業
    收入8,000元計算，被告應賠償營業損失80,000元云云，然
    綜觀卷證資料，查無原告曾提出其受有營業損失之相關證據
    ，是原告既未能提出其估計每日平均營業額之依據，自難使
    本院為其有利之認定，故原告就營業損失部分無法舉證以實
    其說，故此部分之主張即屬無據，不應准許。
  ⒌承前所述，原告得請求被告給付之金額為21,919元。 
四、末按給付無確定期限者，債務人於債權人得請求給付時，經
    其催告而未為給付，自受催告時起，負遲延責任。其經債權
    人起訴而送達訴狀，或依督促程序送達支付命令，或為其他
    相類之行為者，與催告有同一之效力；遲延之債務，以支付
    金錢為標的者，債權人得請求依法定利率計算之遲延利息；
    應付利息之債務，其利率未經約定，亦無法律可據者，週年
    利率為5%，民法第229 條第2 項、第233 條第1 項前段、第
    203 條分別定有明文。本件民事起訴狀繕本係於110年6月10
    日寄存送達於被告住所所在地之警察機關，有送達證書1 紙
    存卷可憑（見本院卷第35頁），依民事訴法第138 條第2項
    規定，於110年6月20日生送達效力，是原告請求利息之起算
    日為110年6月21日，堪以認定。
五、綜上所述，原告依侵權行為之法律關係，請求被告給付21,9
    19元，及自起訴狀繕本送達之翌日即110年6月21日起至清償
    日止，按週年利率5%計算之遲延利息，洵屬有據，應予准許
    ；逾此範圍之請求，則屬無據，不應准許。
六、本件係就民事訴訟法第427 條第1 項訴訟適用簡易程序所為
    被告部分敗訴之判決，依同法第389 條第1 項第3 款規定，
    該部分應依職權宣告假執行。
七、本件事證已臻明確，原告其餘之攻擊防禦方法及所提證據，
    於判決結果不生影響，爰不一一論列，附此敘明。 
八、訴訟費用負擔之依據：民事訴訟法第79條。
中　　華　　民　　國　　110 　年　　9 　　月　　17　　日
                  新竹簡易庭  法  官  黃致毅
以上正本證明與原本無異。
如不服本判決，須於判決送達後20日內向本庭提出上訴狀（應按
他造當事人之人數附繕本）；如委任律師提起上訴者，應一併繳
納上訴審裁判費。
中　　華　　民　　國　　110 　年　　9 　　月　　17　　日
                              書記官　蕭宛琴